【裁判字號】    97,訴,445
【裁判日期】    970630
【裁判案由】    偽證
【裁判全文】
臺灣嘉義地方法院刑事判決               97年度訴字第445號
公  訴  人  臺灣嘉義地方法院檢察署檢察官
被      告  甲○○
上列被告因偽證案件，經檢察官提起公訴（97年度偵緝字第285
號），被告於本院行準備程序時就犯罪事實為有罪之陳述，經本
院合議庭裁定適用簡式審判程序，判決如下：
    主  文
甲○○於執行審判職務之公署審判時，於案情有重要關係之事項
，供前具結，而為虛偽陳述，累犯，處有期徒刑玖月。
    事  實
一、甲○○前曾違反毒品危害防制條例案件，迭經法院判處有期
    徒刑六月、八月，定應執行刑有期徒刑一年確定，於民國九
    十四年八月三十日執行完畢。竟仍不知悔改，明知其於九十
    六年六月間起，向林政遠購買毒品安非他命二次、海洛因毒
    品三次，交易地點為新港鄉公所後面等情為事實，並於臺灣
    嘉義地方法院檢察署九十六年九月十八日下午四時五十分許
    ，九十六年內勤字第一號案件中，於檢察官偵訊時，以證人
    身分供前具結，具結證稱上開事實明確。嗣臺灣嘉義地方法
    院檢察署檢察官將林政遠上開販賣毒品犯行起訴後，由本院
    以九十六年訴字第一○○○號案件審理，甲○○為迴護林政
    遠使之脫罪，明知具結作證之證人，有依法據實陳述之義務
    ，不得為匿、飾、增、減之虛偽陳述，竟基於偽證之犯意，
    於九十七年二月一日上午九時五十分許，在本院第十五法庭
    ，經本院合議庭就前該案件執行審判職務，以證人身分傳喚
    其到庭作證，並由審判長告知具結義務及刑法偽證罪責，而
    供前具結後，經交互詰問程序中接受辯護人主詰問時，竟翻
    異前開證詞，對於案情有重要關係之事項虛偽證稱：「（問
    ：你有無跟林政遠買過毒品？）沒有」云云，圖以隱匿林政
    遠有於前開時、地販賣第一、二級毒品予伊之事實，而就案
    情有重要關係事項為虛偽陳述，足以影響林政遠涉犯販賣第
    一、二級毒品之審判結果。
二、案經臺灣嘉義地方法院檢察署檢察官自動檢舉偵查起訴。
    理  由
一、本件係經被告甲○○於本院準備程序中就被訴事實為有罪之
    陳述，經本院合議庭裁定由受命法官獨任以簡式審判程序審
    理，依刑事訴訟法第二百七十三條之二、同法第一百五十九
    條第二項規定，不適用傳聞法則有關限制證據能力之相關規
    定，合先敘明。
二、上揭事實，業經被告於本院審理時自白不諱，復有臺灣嘉義
    地方法院檢察署九十五年內勤字第一號九十五年九月十八日
    下午四時五十分許偵訊筆錄、證人結文（見該署九十六年偵
    字第七九七五號卷）、本院九十六年訴字第一○○○號九十
    七年二月一日上午九時五十分許審判筆錄及證人結文、本院
    九十六年訴字第一○○○號、臺灣高等法院臺南分院九十七
    年上訴字第三四八號判決書各一份附卷可憑；至前開臺灣高
    等法院臺南分院判決（九十七年偵緝字第二八五號卷第29至
    37頁），雖以本件被告於九十七年訴字第一○○○號案件審
    理中翻異偵查中指證，而認販賣第一級毒品部分已無所據云
    云，併就通訊監察察譯文證據力難認該案林政遠有販買第一
    級毒品海洛因犯行，而就該部分為無罪判決，惟被告於本院
    審理時偽證內容，坦承係因林政遠妻兒一直來拜託、無法拒
    絕，就起訴之偽證未向林政遠買入海洛因、甲基安非他命等
    情節自白明確，其就起訴偽證內容全部自白（兼含第一級毒
    品情節），自不因臺灣高等法院臺南分院採信被告偽證證詞
    、而認林政遠前揭販賣第一級毒品海洛因部分無罪判決而有
    影響其自白可信性，更足證明其偽證詞確屬案情關係重要事
    項彰然甚明，綜上事證互核，被告自白確與事實相符，要屬
    無疑；本案事證明確，被告犯行，應堪認定。
三、核被告所為，係犯刑法第一百六十八條偽證罪。被告前曾違
    反毒品危害防制條例案件，迭經法院判處有期徒刑六月、八
    月，定應執行刑有期徒刑一年確定，於九十四年八月三十日
    執行完畢，有臺灣高等法院被告前案紀錄表附卷可按，其於
    有期徒刑執行完畢五年以內，故意再犯本案為有期徒刑以上
    之罪，為累犯，應依刑法第四十七條第一項規定，加重其刑
    。又被告於九十七年六月二十七日在本院偽證案件準備程序
    庭自白偽證犯行時，其所虛偽證述之林政遠販賣毒品案件（
    九十六年訴字第一○○○號），上訴後經臺灣高等法院臺南
    分院以九十七年上訴字第三四八號販賣第一級毒品海洛因部
    分撤銷改判無罪，於九十七年六月二十七日時尚未判決確定
    （於九十七年七月二日確定），有卷附之臺灣高等法院被告
    前案紀錄表（本院卷末頁），應依刑法第一百七十二條規定
    ，減輕其刑。爰審酌被告前迭犯毒品危害防制條例遭判處罪
    刑之素行（有臺灣高等法院被告前案紀錄表附卷可按），其
    出於不欲其友人即販毒者因其證詞遭判刑之動機及目的，於
    法院該案審理時，恣意迴護該販毒案件被告，嚴重斲傷國家
    司法權之正確行使，浪費司法資源，及於本院審理時已能坦
    承犯行等一切情狀，量處如主文所示之刑，以示懲儆。
據上論斷，應依刑事訴訟法第二百七十三條之一第一項、第二百
九十九條第一項前段，刑法第一百六十八條、第一百七十二條、
第四十七條第一項，判決如主文。
本案經檢察官蔡彥守到庭執行職務
中    華    民    國    97    年    6     月    30    日
                  刑事第一庭    法  官  蔡廷宜
以上正本證明與原本無異。
如不服本判決，應於判決送達後十日內向本院提出上訴狀（應附
繕本）。告訴人或被害人如對於本判決不服者，應具備理由請求
檢察官上訴，上訴書狀依法應敘述具體理由，如未敘述具體上訴
理由者，應於上訴期間屆滿後二十日內補提理由書於本院，其上
訴期間之計算係以檢察官收受判決正本之日期為準。
中    華    民    國    97    年    6     月    30    日
                                書記官  林美足
附錄論罪法條全文：
中華民國刑法第168條
（偽證罪）
於執行審判職務之公署審判時或於檢察官偵查時，證人、鑑定人
、通譯於案情有重要關係之事項，供前或供後具結，而為虛偽陳
述者，處7年以下有期徒刑。
中華民國刑法第172條
（偽證、誣告自白減免）
犯第 168 條至第 171 條之罪，於所虛偽陳述或所誣告之案件
，裁判或懲戒處分確定前自白者，減輕或免除其刑。


司法院資訊處製作；財團法人民間司法改革基金會備份。
